# 请教陈版主：新租赁准则中的政府减免租金

提问人：丸子与泡芙 时间：2022-09-29 19:58:56
请教陈版主：政府为了招商引资，对企业直接减免租金（不用交），还需要确认租赁相关分录以及政府补助吗？

回答人：chenyiwei
需要。参考：http://kjs.mof.gov.cn/zt/kjzzss/ ... 0220621_3819697.htm
即，政府减免租金作为与收益相关的政府补助。

提问人：1224spf 时间：2022-11-01 16:23:26
公司与A公司签订租赁协议，约定月租金 60 万，租期 3 年（至 2022 年 9 月份到期）。 2022 年 6 月份公司收到A公司《关于减免服务业小微企业和个体工商户房屋租金的告知书》，减免 2022 年实际租期二分之一的房租。
1 、A公司系国资委控股子公司，那么这个租金减免是否属于政府补助？
2 、 2022 年 8 月，与A公司签订补充协议将租赁期延长 6 个月，即至 2023 年 3 月租赁期结束，租金不变。那么公司在进行账务处理时，是否可以将后面的续租 6 个月单独作为一个租赁，并按短期租赁处理？

回答人：chenyiwei
1 、这种情况不属于政府补助，但应可适用新冠疫情相关租金减让的会计处理特别规定。 2 、不建议。因为后六个月免租，不代表租金市场水平，所以不能将延长的租赁期视为一项单独的租赁。

提问人：1224spf 时间：2022-11-04 12:12:12
追问： 1 、物业公司给予的减免房租也是在市政府的政策文件下给予的减免（《北京市人民政府国有资产监督管理委员会等 7 部门关于减免服务业小微企业和个体工商户房屋租金有关事项的通知》，京国资发〔 2022 〕 5 号），这个实质上是一项政府补助吧？ 2 、后面延长的 6 个月并不租，租金不变还是 60 万每月，只是延长租赁期。可以代表租金市场水平。是否可以按照前一个合同履行完毕，作为一个 6 个月的短期租赁？

回答人：chenyiwei
1 、政府只是给出政策，具体的减免主体还是出租人，所以不能直接等同于政府补助，而是出租人给予的租金减让。 2 、后续能够享受不变的租金，还是与当前的租赁相关，所以并不是一项完全独立的新租赁。